臺灣新竹地方法院刑事宣示判決筆錄　　 94年度訴字第304號
公　訴　人　臺灣新竹地方法院檢察署檢察官
被　　　告　甲○○
　　　　　　　　　　　弄19號.
指定辯護人　本院公設辯護人乙○○
上列被告因違反槍砲彈藥刀械管制條例案件，檢察官提起公訴（
九十四年度偵字第二六五號）後，聲請改依協商程序而為判決，
本院於中華民國九十四年九月十九日下午五時在本院刑事第八法
庭宣示判決，出席職員如下：
　　　　　　　　　　　　法　官　黃美盈
法官起立朗讀判決主文、犯罪事實要旨、處罰條文及告以上訴限
制、期間並提出上訴狀之法院，且諭知記載其內容：
一、主  文：
　　甲○○未經許可，持有可發射子彈具有殺傷力之改造手槍，
  　處有期徒刑壹年，併科罰金新台幣伍萬元，罰金如易服勞役
    ，以新臺幣玖佰元即銀元佰元折算壹日。緩刑貳年。
　　扣案可發射子彈具有殺傷力之仿ＦＮ廠半自動改造手槍壹支
    （槍枝管制編號0000000000，含彈匣壹個）、子
    彈壹顆，均沒收。
    甲○○應捐款新臺幣萬元予財團法人台灣更生保護會新竹
    分會。
二、犯罪事實要旨：
    甲○○於民國九十二年十二月間某日，在新竹市香山區台玻
    公司附近，向真實姓名、年籍均不詳、綽號「阿鴻」之成年
    男子，以抵償「阿鴻」所積欠新台幣二萬元債款之方式，自
    「阿鴻」受讓可發射子彈具有殺傷力之仿ＦＮ廠半自動改造
    手槍一支（槍枝管制編號0000000000號，含彈匣
    一個）及改造子彈四顆，並隨即將上開槍彈攜至新竹縣新豐
    鄉租屋處而於該時起未經許可非法持有上開具殺傷力改造手
    槍及子彈。嗣於九十三年十月十二日凌晨某時，其騎乘ＪＲ
    ２－０５８號重型機車攜帶上開槍彈欲至友人處展示觀看，
    於當日凌晨三時五十分許，行經新竹市○○路○段二巷口，
    因行車糾紛與詹嘉為、張志偉、吳威德等人發生爭執，並遭
    到其等圍毆，甲○○為求自保乃持該改造槍枝朝空擊發二發
    以為嚇阻，隨即為詹嘉為等人將其所持槍枝搶下並通報員警
    ，嗣經警到場處理而查獲上情，並扣得上開可發射子彈具有
    殺傷力之仿ＦＮ廠半自動改造手槍一支（含彈匣一個）及子
    彈二顆（經試射一顆，僅剩一顆）、已擊發彈殼二顆及彈頭
    一顆。
三、處罰條文：
　　修正前槍砲彈藥刀械管制條例第十一條第四項，槍砲彈藥刀
    械管制條例第十二條第四項。
四、協商判決除有刑事訴訟法第四百五十四條之四第一項第一款
    於本訊問程序終結前，被告撤銷協商合意或檢察官撤回協商
    聲請者；第二款被告協商之意思非出於自由意志者；第四款
    被告所犯之罪非第四百五十五條之二第一項所定得以協商判
    決者；第六款被告有其他較重之裁判上一罪之犯罪事實者；
    第七款法院認應諭知免刑或免訴、不受理者情形之一，及違
    反同條第二項「法院應於協商合意範圍內為判決；法院為協
    商判決所科之刑，以宣告緩刑或二年以下有期徒刑、拘役或
    罰金為限」之規定者外，檢察官與被告均不得上訴。
五、扣案可發射子彈具有殺傷力之仿ＦＮ廠半自動改造手槍一支
    （槍枝管制編號0000000000，含彈匣一個）、子
    彈一顆，均為違禁物，應依刑法第三十八條第一項第一款之
    規定宣告沒收。至試射完畢之子彈及已擊發之彈殼二顆及彈
    頭一顆，均已無殺傷力，不符合沒收之規定，爰不宣告沒收
    。
六、被告業已捐款新臺幣三萬元予檢察官指定之財團法人台灣更
    生保護會新竹分會，有被告提出之自動付款機客戶交易明細
    單一紙附於本院卷可稽，併此敘明。
七、如有前項得上訴之情形，得自收受宣示判決筆錄送達之日起
    十日內，向本院提出上訴書狀，上訴於第二審法院。
中　　華　　民　　國　　94　　年　　9 　　月　　19　　日
                      　　　臺灣新竹地方法院刑事第三庭
                                書 記 官  吳尚文
                                法　　官  黃美盈
以上正本證明與原本無異。
中　　華　　民　　國　　94　　年　　9　　月　 　20　　日
                                書 記 官  吳尚文
附錄本案論罪科刑法條全文：
修正前槍砲彈藥刀械管制條例第十一條第四項：
未經許可，持有、寄藏或意圖販賣而陳列第一項所列槍砲者，處
一年以上七年以下有期徒刑，併科新臺幣七百萬元以下罰金。
